【裁判字號】    97,上訴,2435
【裁判日期】    971230
【裁判案由】    毒品危害防制條例等
【裁判全文】
臺灣高等法院刑事判決                97年度上訴字第2435號
上  訴  人
即  被  告  乙○○
                    （現於臺灣臺北看守所羈押中）
選任辯護人  金  鑫律師
            周幸樺律師
上列上訴人即被告因違反毒品危害防制條例等案件，不服臺灣桃
園地方法院九十六年度訴字第一六二八號，中華民國九十七年四
月十七日第一審判決（起訴案號：臺灣桃園地方法院檢察署九十
六年度偵字第一八０四七號），提起上訴，本院判決如下：
    主  文
上訴駁回。
    事  實
一、乙○○明知愷他命（即Ketamine，又稱Ｋ他命），係毒品危
    害防制條例第二條第二項第三款附表三編號十九所列管之第
    三級毒品；且為行政院依據懲治走私條例第二條第四項（民
    國九十五年五月三十日修正後，移置為第同條三項）公告之
    甲類第四項管制進出口物品，未經許可不得運輸進口我國。
    竟與戊○○（由檢察官另案偵查）共同基於自大陸地區運輸
    第三級毒品愷他命進入臺灣地區之犯意聯絡，先由乙○○於
    九十六年七月五日赴中國大陸與戊○○會合，商談運輸毒品
    愷他命入台事誼，並為躲避追緝，謀由在台有共同犯意聯絡
    之丁○○（已判決確定）擔任實際接貨者，待收貨後再轉交
    予乙○○。謀議既定，戊○○及乙○○遂分別以大陸地區電
    話號碼0000000000000號（原判決誤載為00
    00000000000），及乙○○之00000000
    00號（附表編號十）行動電話門號，先後去電丁○○所持
    0000000000號（附表編號九）行動電話與之聯繫
    ，邀同丁○○共同參與並獲應允。乙○○於同年七月十日返
    回臺灣時，丁○○即前往接機，途中乙○○再告知丁○○有
    關運毒計畫之細節。即由戊○○在大陸地區將毒品愷他命裝
    入原子筆芯內，再以虛偽之收件人名義及錯誤地址，利用航
    空包裹方式運入我國，以規避查緝，並留下丁○○所持00
    00000000號（附表編號八）電話俾與快遞公司聯絡
    ，俟丁○○出面收領後再與乙○○聯繫轉交，事成之後，乙○○將給付丁○○新臺幣（下同）三萬元報酬。丁○○起初
    表示無運毒經驗甚為害怕，戊○○、乙○○為使丁○○安心
    ，分別以上揭大陸地區之0000000000000號及
    乙○○之0000000000號行動電話門號，與丁○○
    所持之0000000000號行動電話相互聯繫，討論接
    毒之流程，並向丁○○承諾前幾次將以無夾藏毒品之包裹用
    供模擬，以堅定丁○○之心意。嗣三人即共同基於運輸毒品
    入台之犯意聯絡，由身處大陸之戊○○於九十六年七月十四
    日前某日，以虛偽之「黃秋峻」為收件人名義、以實際上無
    人居住之錯誤地址「臺北縣板橋市縣○○道六十巷十八號」
    為收件地址，並留下丁○○持用之0000000000號
    行動電話門號為收件人聯絡電話，將一批數量不詳之原子筆
    筆芯以航空運輸之方式，委託快遞業者自大陸起運，並去電
    丁○○之0000000000號門號，告知起運事實及預
    定抵達時間，俾利丁○○預先準備接貨。待運抵我國後，經
    快遞公司人員依址送達未果，由快遞公司人員於同年七月十
    四日，以貨運單上所載0000000000門號與丁○○
    聯繫派送事宜，經丁○○收取後，再以000000000
    0門號去電乙○○之0000000000門號與之聯繫，
    並將該未藏毒品之原子筆包裹轉交乙○○以完成運毒模擬，
    丁○○及快遞公司派貨人員亦因此知悉彼此之聯絡電話。
二、嗣乙○○以其所有0000000000號（附表編號六）
    行動電話門號，與戊○○之大陸地區電話號碼000000
    0000000號相互聯繫，經戊○○告知下一批運輸入境
    我國之原子筆包裹內將夾藏毒品愷他命，乙○○乃將斯旨告
    知丁○○，要求丁○○以相同方式收貨後轉交。丁○○因心
    生恐懼，表示不願以自己使用之行動電話門號作為聯絡電話
    ，乙○○乃於同年七月十七日或十八日之夜間，在其女友丙○○坐落臺北縣土城市○○路附近之同居處內，將其所有內
    插0000000000號ＳＩＭ卡之Ｎ０ＫＩＡ行動電話
    （附表編號七）一具交付丁○○，並向丁○○表示該門號暨
    手機即供渠與快遞公司聯絡之用。戊○○則於同年七月十九
    日左右，在中國大陸廣州地區，將合計淨重為三０七四．四
    八公克、純度百分之八七．０七、純質淨重為二六七六．九
    五公克之毒品愷他命一批，分裝夾藏在金屬材質外殼之原子
    筆筆芯中，並循前次模擬過程相同之收件人「黃秋峻」、地
    址「臺北縣板橋市縣○○道六十巷十八號」，因不知變更電
    話號碼故仍留下丁○○上開0000000000號行動電
    話門號為收件人聯絡電話，託由上揭不知情之快遞運送業者
    ，以航空快遞運輸之方式，將該批藏有愷他命毒品之原子筆
    寄往臺灣，同時以0000000000000號大陸地區
    電話號碼與乙○○之0000000000號相互聯繫，告
    知起運事實及預定抵達時間，乙○○再以該門號與丁○○之
    0000000000號（附表編號五）行動電話門號，相
    互聯繫轉告上情，並商談接毒過程等事項。隨後乙○○又告
    知丁○○該批已寄出之藏毒包裹上，仍登載丁○○原持用之
    0000000000號行動電話門號為收件人聯絡電話，
    要求丁○○自行去電與快遞公司查詢及聯繫包裹之派送事宜
    。嗣藏毒包裹於同年七月二十日抵達我國「桃園國際機場」
    （下稱桃園機場）華儲快遞專區入境後，經財政部臺北關稅
    局人員對該包裹注檢時，發現疑似裝藏毒品，乃予扣押。而
    丁○○亦於七月二十一日上午以乙○○交付之000000
    0000號行動電話去電與快遞公司派送人員聯繫，相約在
    臺北縣板橋市○○路○段一０八號前收取包裹，並於當日上
    午十一時五十分許，夥同不知情之連珮宇、曾科興（另經檢
    察官處分不起訴）共同駕駛Ｔ２－６７４３號自用小客車前
    往上址，向快遞公司人員收取上開包裹時，為埋伏之桃園憲
    兵隊人員當場查獲逮捕，並扣得前揭內插00000000
    00號門號ＳＩＭ卡之Ｎ０ＫＩＡ行動電話（附表編號七）
    ，及配用0000000000號門號ＳＩＭ卡之索尼易利
    信牌行動電話（附表編號五）各一具。丁○○見事跡敗露，
    遂立即向憲兵隊人員表示乙○○係實際貨主，並在憲兵人員
    監管下，去電與乙○○聯繫，二人相約在臺北縣板橋市○○
    路○段七十一巷八號乙○○住處前交付毒品，再由丁○○帶
    同桃園憲兵隊人員前往該址，於乙○○出門收取時當場逮捕
    ，並扣得插有0000000000號門號ＳＩＭ卡之ＢＥ
    ＮＱ牌行動電話一具（附表編號六），始查悉全情。
三、案經桃園憲兵隊移送臺灣桃園地方法院檢察署檢察官偵查起
    訴。
    理  由
壹、程序方面：
    按被告以外之人於審判外之言詞或書面陳述，除法律有規定
    者外，不得作為證據；又被告以外之人於審判外之陳述，雖
    不符合同法第一百五十九條之一至第一百五十九條之四之規
    定，但經當事人於審判程序同意作為證據，法院審酌該言詞
    陳述或書面陳述作成時之情況，認為適當者，亦得為證據。
    當事人、代理人或辯護人於法院調查證據時知有第一百五十
    九條第一項不得為證據之情形，而未於言詞辯論終結前聲明
    異議者，視為有前項之同意，刑事訴訟法第一百五十九條第
    一項及第一百五十九條之五分別定有明文。經查，被告及其
    辯護人對證據能力之意見，均表示「如九十七年六月十九日
    書狀」（見本院卷第五十一、八十七頁，書狀附於本院卷第
    五十四頁），而該書狀內僅係聲請調查證據，及爭執證據之
    證明力而已，並未提及證據能力之意見。而本判決下列所引
    用之各該被告以外之人於審判外之陳述（包含書面陳述），
    固屬傳聞證據，但被告、辯護人於本院審判期日對各該證據
    提示調查時，均未表示異議，並為實質之辯論，且迄至言詞
    辯論終結前均無反對之表示，本院審酌上開證據資料製作時
    之情況，尚無違法不當及證明力明顯過低之瑕疵，亦認為以
    之作為證據應屬適當，故揆諸前開刑事訴訟法第一百五十九
    條之五規定，認前揭證據資料均有證據能力，合先敘明。
貳、實體方面：
一、訊據上訴人即被告乙○○於原審及本院審理中，固坦承於九
    十六年七月五日至七月十日間赴中國大陸，在珠海地區與戊○○見面，回國時係由丁○○前往接機，並在為警查獲前四
    、五日交付一支Ｎ０ＫＩＡ手機供丁○○使用，嗣於同月二
    十一日下午一時許，在臺北縣板橋市○○路○段七十一巷八
    號住處前為憲兵人員逮捕之事實不諱，但矢口否認被訴共同
    運輸第三級毒品愷他命之犯行，辯稱：伊並未請丁○○代收
    本案包裹，亦不知有人自大陸地區寄包裹至臺灣由丁○○收
    受之事，更不知該包裹內藏有何物；上開Ｎ０ＫＩＡ手機係
    因丁○○詢問有無手機，伊恰有多餘，故將一只空機交付丁○○使用，手機內並無ＳＩＭ卡門號，丁○○持之作何使用
    伊並不瞭解等語。
二、經查：
（一）被告乙○○於上揭時地前往中國大陸地區與戊○○見面，
      並在大陸地區多次與身在臺灣之丁○○電話聯繫，且交付
      Ｎ０ＫＩＡ手機予丁○○使用，並於上揭時地由丁○○偕
      同憲兵隊人員查獲之事實，業據被告乙○○在原審及本院
      審理中供承在卷，核與證人丁○○、戊○○所證述之情節
      大致相符，並有如附表編號七所示之Ｎ０ＫＩＡ手機扣案
      可供佐證。而丁○○因收受扣案自大陸地區運輸而來之毒
      品，為憲兵隊人員當場查獲，亦經證人丁○○、連珮宇、
      曾科興、快遞公司人員謝致偉、查緝人員孫毓謙證述在卷
      （偵查卷第十九、二十五、六十八、三十一頁，原審卷一
      第二十、六十三、一三四頁，原審卷二第十、二十九頁）
      ，且有快遞貨物簡易申報表、託運單附卷可稽（偵查卷第
      五十七、五十八頁）。而依卷附包裹貨運單（目的地聯）
      、進口快遞貨物簡易申報單、臺北關稅局扣押貨物收據及
      查獲蒐證照片四張所示，本案包裹（提單號碼00000
      00000號），係於九十六年七月十九日由某不詳人士
      委託香港商「信誠商務速遞有限公司」（ACS EXPRESS）
      自我國境外以航空快遞方式運送入境臺灣地區，其中收件
      人載「黃秋峻」，收件地址為「臺北縣板橋市縣○○道六
      十巷十八號」，聯絡電話為丁○○所使用之「00000
      00000」號。該包裹嗣於九十六年七月二十日抵達桃
      園機場華儲快遞專區，經財政部臺北關稅局關員以Ｘ光檢
      視，發現運送之原子筆筆芯一批內藏有不明白色結晶物，
      故為海關扣押，而該白色結晶物經送法務部調查局鑑定確
      屬第三級毒品愷他命（合計淨重三０七四．四八公克，純
      度百分之八七．０七，純質淨重二六七六．九五公克），
      此有該局九十六年八月二十一日調科壹字第０９６００３
      ５３６５０號鑑定書一紙在卷可憑（偵查卷第一四三頁）
      ，是以上事實均堪認定。
（二）證人丁○○證稱：該託運單上之姓名、地址均虛偽不實，
      以規避查緝，主要係依留存之0000000000號電
      話聯絡取貨事宜，在之前曾模擬過一次等語。而依上揭包
      裹所載之收件人及收件地址，證人即快遞公司員工謝致偉
      於原審到庭證稱：我先去提單上面所載的地址，有這個地
      址，但是沒有居住，我們按電鈴沒有人回應，因之前外務
      有送過這個地址，知道那個地址是錯的，當時以為大陸那
      邊寫錯住址，一般都是外務先照地址派，但這個地址之前
      就送過了，知道是錯的。之前就知道這個地址有錯，因之
      前已經送過一遍，但不是這批貨，其公司中和站之聯絡電
      話為00－00000000號、00－0000000
      0號，至派送本件包裹外務人員之行動電話則為0000
      000000號等語（見原審卷二第十一至十四頁）。是
      可見寄件人係特意以此虛假無法派送之收件人及收件地址
      為掩飾，目的係將此藏毒包裹寄送入境我國，爾後再由丁○○出面接貨；亦可知在丁○○收受本案包裹之前，寄件
      人曾先以相同之虛偽地址，寄送另一批包裹入境我國，核
      與證人丁○○證述先行模擬一次後，再真正運輸毒品之情
      節相符。
（三）又本案包裹上所載之聯絡電話0000000000號，
      業據證人丁○○證稱係其所有者無誤，並供稱：自己另有
      使用0000000000、0000000000號等
      門號共三支。此外，丁○○遭逮捕當時，亦曾為憲兵人員
      在其身上扣得一支內插門號為0000000000號Ｓ
      ＩＭ卡之Ｎ０ＫＩＡ行動電話，亦有卷附憲兵隊扣押物清
      冊可證。而其彼此間聯絡情形，依本案於九十六年七月二
      十一日由丁○○收受之包裹上記載之000000000
      0號通聯記錄顯示（原審卷一第一一六頁以下），於九十
      六年七月十四日先後與快遞公司中和站及外務人員相互聯
      繫即多達十八通；然自該日起至丁○○收受本案包裹之九
      十六年七月二十一日為止，該門號再無任何與快遞公司聯
      繫紀錄。反而依扣案丁○○所持0000000000號
      門號之通聯記錄所示（原審卷一第二一八頁），丁○○於
      九十六年七月二十一日收貨前，曾先後於上午十時四十六
      分及十一時十分許，分別主動去電與快遞公司中和站聯繫
      二次，可見就本案包裹之收受事宜，丁○○與快遞公司間
      並未以包裹上所載之0000000000號相互聯絡，
      反而係以包裹上未記載之0000000000號門號向
      快遞公司聯繫取貨事宜，堪予認定。
（四）次就收受包裹之過程以觀，丁○○於原審法院審理中證稱
      ：「（為何收受這件包裹？）因為之前乙○○跟我說，收
      這個包裹交給他，他要給我三萬元……他（九十六年七月
      十日）回來，我去接機回來的時候，他跟我說會用這種方
      式寄進來。……（包裹的來源是誰寄的？從哪邊來？）是
      從大陸，戊○○寄來的。……之前我聽乙○○講的，乙○○到大陸是找戊○○，在我去接機的前一、二天晚上，乙○○打電話叫我去接機。……（戊○○有跟你聯絡嗎？）
      有。……七月份的時候，他有跟我說有東西要寄進來，叫
      我去收，還跟我說會用原子筆裡面夾藏毒品的方式寄進來
      。可是我跟他說我沒有接過包裹的經驗，我會怕。……他
      跟我說沒關係，他會先寄，一開始他會先模擬，然後他寄
      來我去收沒關係，他說前幾次不會有。……（戊○○這樣
      的包裹你收過幾次？）二次。（第二次就是你被查獲的這
      次？）對。（如何讓快遞公司把貨送給你？）快遞公司會
      打電話給我。（電話都是同一支電話嗎？）對。……前幾
      碼好像是０９５４（即上揭0000000000號）…
      …是乙○○給我的。……我記得是有一次我去他家的時候
      他給我的。……是Ｎ０ＫＩＡ，外觀有點銀色。……他給
      我的手機裡面就有門號。……（你收到的包裹送貨單上留
      的門號是０９１３的門號嗎？）是（按即0000000
      000號）。（那你說乙○○給你一個Ｎ０ＫＩＡ手機裡
      面附的門號是要做什麼用？）是要去接貨的。（向誰接貨
      ？）快遞公司的人員。（可是快遞公司的人員依據送貨單
      上的地址都沒辦法送件的話，就會依據送件單上的０９１
      ３的門號來送貨，為什麼乙○○還要給你一支門號？）因
      為當初他們從大陸打過來的時候，只是說要做原子筆的生
      意，叫我給他們一支門號，所以我就把我０９１３的門號
      給他，他從大陸回來的時候，才說要做這個，前幾次不會
      有，沒關係，請我放心，先用我的門號，我想說既然不會
      有，就先用我的門號。後來他跟我說接下來就會有，我就
      說不要用我的門號，所以他才給我另一支手機，可是那時
      候已經寄出來了。我剛剛所講的他，都是指乙○○。（從
      大陸打電話給你的也是乙○○嗎？）對，他是用戊○○的
      電話」等語（原審卷二第五十至五十七頁）。嗣丁○○又
      證稱：「（你何時知道最後一次包裹，也就是被查獲的這
      次包裹裡面有Ｋ他命？）我也不太記得正確的時間。……
      （最先你如何知道包裹裡面有愷他命？）乙○○跟我講的
      。……我印象中應該是接機的時候講的。（你去機場接機
      的時候，除了接乙○○外，同時間還有其他的人？）我接
      乙○○跟他女朋友（丙○○），他們兩人一起回來。（戊○○這件事情先前是否欠你三萬元？）沒有……。（你在
      這次筆錄裡面說因為他原本欠我三萬元等語，對你之前所
      言與今日所述不符，有何意見？）因為當初被抓到的時候
      ，乙○○叫我把所有的事情講到戊○○那邊，我會沒有事
      情，因為戊○○在大陸抓不到他，又加上當時我在做筆錄
      的時候，他也在旁邊，我很怕如果我沒有照他的方式講的
      話，不知道家裡會出什麼事情。……（在你被查獲之前，
      戊○○有跟你聯絡的時候，都是打哪支手機與你聯絡？）
      ０９２２、０９８９都有，我也不太記得了。（你是否曾
      經主動打電話到大陸與戊○○聯絡？）有。（他所使用的
      電話是？）我不知道。（你所用的是行動電話嗎？）對。
      （你使用哪支行動電話與大陸的戊○○聯絡？）忘記用哪
      支。（你前前後後一共與戊○○聯絡過多少次？）我不記
      得。……取貨的事情，順便叫他幫我寄包包的事情。……
      取這次包裹的事情。……聽乙○○說那裡有很多名牌包包
      的仿冒品，我想請戊○○幫我寄過來。（你先前是否曾經
      接過大陸寄來的包裹？）是。（那次包裹寄來的東西是什
      麼？）原子筆。（裡面有內藏什麼毒品嗎？）沒有。……
      （你第一次接包裹之前，有與戊○○進行聯繫嗎？）有。
      （聯絡的內容為何？）這要問乙○○，因為是他用我的手
      機打過去。我的門號打過去的，不見得都是我打的。……
      （你知道乙○○交給你那支Ｎ０ＫＩＡ手機裡面已經有一
      支ＳＩＭ卡了，你知道該卡的門號是幾號嗎？）不知道。
      （你拿到這支Ｎ０ＫＩＡ手機的時候，是否曾經因為手機
      的畫面顯示是英文的文字，所以請乙○○的女朋友丙○○
      幫你調回中文的？）有。（你有沒有曾經使用這支Ｎ０Ｋ
      ＩＡ手機裡面的ＳＩＭ卡打到快遞公司？）不太有印象。
      （快遞公司有沒有曾經打到這個戊○○而由你接聽的？）
      有。（你一再說這個手機及ＳＩＭ卡是乙○○交給你的，
      究竟他交給你做何用？）就是要接貨聯絡的方式。……就
      是快遞公司打來的時候去接貨。……這支電話是到後來我
      不想做了，因為我不想用自己的號碼，但是他說貨已經寄
      出來了，所以他才給我這個號碼，他們也說提貨單上他會
      用他給我的這支號碼，結果他說貨已經寄出來了，而且是
      用０９１３的號碼。（你剛才不是說貨單上會用他給你的
      這支手機的號碼？）對，他是跟我說會用這支，但後來他
      又跟我說貨已經寄出來了。原先的確是要用０９５４這支
      。……結果是我用乙○○的電話打快遞公司人員的電話。
      （那快遞公司打來是打那一支？）我記得是用０９５４，
      因為我記得我是用０９５４的電話打過去給快遞公司，所
      以快遞公司後來就是打０９５４這支。（結果你的三萬元
      有沒有拿到？）沒有。……我拿上次沒有夾藏毒品的包裹
      給乙○○的時候，乙○○跟我說下一批貨已經寄出來了，
      你下一批貨拿給我的時候，我再一起給你。（九十六年七
      月二十一日那天，你是怎麼知道要去拿貨？）乙○○跟我
      講的。……他在前一天（即七月二十日）晚上跟我講的，
      因為原本是前一天晚上貨要過來，後來沒有，後來就變成
      是明天。（在你接貨之前，快遞公司有打電話過來跟你說
      九十六年七月二十一日去拿貨嗎？）不是快遞公司，是乙○○跟我講的。（你剛才說你曾經接到快遞公司打電話給
      你，是指哪次？）就是這次被抓的上一次。（就是沒有藏
      毒品的那次？）對。（你前一次是什麼時候把貨拿來？）
      時間我不記得。……一個星期（前）左右」等語（原審卷
      二第五十至六十五頁）。再經原審法院補充訊問時證稱：
      「（你剛提到七月份乙○○到大陸去是要找戊○○，他們
      在大陸期間，就有人打電話給你，跟你提到要你收包裹的
      事情，是誰跟你講的？）乙○○。（你的意思是乙○○打
      電話到臺灣來給你，跟你說要你收包裹的事嗎？）對……
      （乙○○跟戊○○）都有聯絡……有時候乙○○也會用戊○○的門號打給我……乙○○、戊○○兩個都有找……戊○○也有跟我說收到包裹之後轉交給乙○○。（那這樣有
      關先模擬該批包裹沒有夾藏毒品的這件事，是誰跟你說的
      ？）兩個都有講。（誰先跟你提到的？）戊○○。（戊○○是在大陸跟你電話聯絡時提到的嗎？）對。（乙○○呢
      ？）那時候好像已經回來了。（是在你去接機，接到他之
      後，回程路上嗎？）對。（先後兩個包裹，提單上面所登
      記的收貨人的電話都是你０９１３的行動電話門號嗎？）
      對。（那你是在什麼情況之下才受告知說下一批裡面就是
      有藏毒品？）就是在我把第一批收到沒有夾藏毒品的包裹
      拿給乙○○的時候，他跟我說下一批會有。……（你剛說
      是把第一批沒有藏毒品的包裹轉交給乙○○時，乙○○跟
      你講下一批就會有藏毒品，請問，你是在什麼地方把沒有
      夾藏毒品的包裹交給乙○○？）我也不知道在哪裡。……
      是先到乙○○家接乙○○，再到停車場。……我接到包裹
      之後，跟乙○○聯絡，我記得好像是在加油站與快遞人員
      聯絡。……第一批貨我接到的時候打電話給乙○○，我把
      這個包裹拿到他家去給乙○○，之後他說要去停車場，我
      才載他去停車場。……（既然你是到乙○○家把第一批沒
      有藏毒品的包裹交給乙○○，此同時乙○○跟你講下一批
      包裹就有藏毒品，你說你本來不想再接，可是他跟你說貨
      已經寄出來了，然後你才跟他講說可是不要用你的電話號
      碼，之後他才提供已經配有門號的Ｎ０ＫＩＡ手機給你，
      作為聯絡之用，這麼說，乙○○拿手機給你的時間、地點
      就是你把第一批沒有毒品的包裹交給乙○○的同一時間、
      同一地點嗎？）不太記得是否同一時間。我忘記了。……
      我跟他表明我不願意用我的門號，他就提供一支手機門號
      給我，由我打給快遞人員。（所以，你的意思是說，雖然
      提單上已經寫上０９１３的門號，但乙○○還是提供手機
      跟門號給你，以便由你主動利用這個門號與快遞公司聯絡
      ，而不讓快遞公司主動打你的０９１３門號跟你聯絡有關
      這批藏有毒品包裹的取貨事情嗎？）對。（這麼說，第二
      批有藏毒品的包裹的取貨過程中，是你先主動與快遞公司
      聯絡的？）對。（而第一批沒有毒品的包裹是快遞公司先
      跟你聯絡的？）對。……（你剛提到第一次沒有毒品的包
      裹，大概是在七月二十一日你被警察查獲前一星期左右收
      到的，為了收取這個沒有毒品的包裹，你有跟相關的人用
      電話聯絡過嗎？）記得應該有。……應該是乙○○或戊○○。……兩個都有。（那麼，當把第一批沒有毒品的包裹
      轉給乙○○之後，為了收取夾藏Ｋ他命的這個包裹的這件
      事情，你還有跟大陸的戊○○聯絡嗎？）有。……我也是
      有與戊○○聯絡。（那這樣，你與戊○○聯絡是用你哪個
      行動電話門號？）不記得。（可是根據我們整理通聯紀錄
      結果，從七月十五日開始到七月二十一日十二點五十六分
      為止，你的０９８９、０９２２行動電話門號都沒有跟戊○○的大陸門號或其他大陸電話有過通聯紀錄，這是怎麼
      回事？）不知道。……通常都是戊○○打過來，因為他找
      不到乙○○，所以打電話給我。（他會打你哪個門號？
      ０９１３、０９８９還是０９５４？）不太記得。……真
      的忘記了，因為時間太久了」等語（原審卷二第六十五至
      七十三頁）。
（五）故綜合丁○○之證詞，其中就其與乙○○、戊○○等二人
      聯繫之正確時間、次數、使用之手機號碼等節，丁○○固
      有記憶不清，甚或與其警詢或檢察官偵訊中陳述不一之情
      形（此尚不足動搖丁○○證言之憑信性，詳下述）。然就
      丁○○所證渠等相互聯繫，及接貨之整體時序經過，與前
      揭丁○○先後於九十六年七月十四日及七月二十一日分別
      以0000000000、0000000000門號與
      快遞公司聯繫取貨之事實相互以參，可知被告乙○○自九
      十六年七月五日至同年七月十日赴大陸找戊○○期間，曾
      與戊○○交互去電丁○○，告知將以原子筆夾藏毒品愷他
      命入境台灣，要求丁○○代收包裹，並由丁○○提供00
      00000000門號為聯繫電話。嗣乙○○於七月十日
      返國後，利用丁○○前往接機之機會，說明報酬及運毒模
      式，並稱第一次不會裝藏毒品，僅先模擬接毒過程；嗣在
      完成第一次運毒模擬後。丁○○不願以自已之手機為之，
      被告乙○○遂提供內插0000000000門號之Ｎ０
      ＫＩＡ手機一具予丁○○，然戊○○已寄出包裹，不及更
      改，丁○○即主動以該0000000000門號聯繫快
      遞公司收取包裹，丁○○經被告乙○○告知毒品包裹將寄
      達，乃於七月二十一日以該0000000000號去電
      快遞公司詢問並與派送人員聯繫收取本案包裹事宜，堪予
      認定。
（六）再就丁○○收取包裹後轉交被告乙○○之過程以觀：
  １、丁○○於原審證稱：「（你接到有毒品的包裹之後就被憲
      兵查到了？）是。（查到的同時，憲兵有沒有問你這批貨
      你要交給誰？）有。（你跟憲兵說是要交給誰？）乙○○
      。（那這樣，憲兵有沒有要你帶他們去找乙○○？）有。
      （接下來如何找到乙○○？）當時我在我的車上打給乙○○，因為那時候憲兵兩個坐前面，一個坐我旁邊。……幫
      我做筆錄的憲兵開我的車。（你剛說你是在車上打給乙○○，在電話當中，跟乙○○講什麼？）說東西我收到了，
      要拿去哪裡給你。（你在聯絡的時候，憲兵有在旁邊聽嗎
      ？）當然有。（這樣子你跟乙○○約好在哪裡見面？）原
      本他叫我去上次他叫我載他去的那個板橋的停車場，後來
      就叫我先去他家載她。之後就由憲兵開車，我帶路到他家
      ，到他家外面，我打電話給乙○○說我到了，乙○○就出
      來，憲兵就抓他。（你剛剛說原本是約在停車場，後來改
      約到乙○○家，改約到乙○○家是誰打給誰的？）我記得
      是我打給他的，我記得他也有打電話給我。（你都已經跟
      他約好在停車場，怎麼會打電話給他？）我記得我跟他講
      好像不知道在哪裡，我忘記了。（你的意思是說，原本約
      停車場的電話及後來改在乙○○家的電話，都是你打電話
      給乙○○改的嗎？）對……我就說我東西收到了，要在什
      麼地方交給你」等語（原審卷二第七十四至七十六頁）。
      即丁○○甫遭憲兵隊人員逮獲，即立時向憲兵人員坦承該
      包裹係要交予被告乙○○，旋經憲兵人員帶同前往乙○○
      住處之路途上，亦曾去電向乙○○表示「東西收到了」，
      並約定以第一次交貨時，即位於板橋某處之停車場為交貨
      地點，然因丁○○遺忘該處之確切位置，故再次去電被告
      乙○○，改約被告乙○○之住處為交貨處所，其間被告乙○○亦曾去電聯繫丁○○。
  ２、而據證人即逮獲丁○○之桃園憲兵隊調查士官長孫毓謙於
      原審到庭證稱：「……我們接受桃園地檢署檢察官指揮，
      配合桃園縣調查站、台北關稅局，因為台北關稅局查獲一
      批疑似夾藏Ｋ他命的包裹，檢察官要求我們循線追緝這個
      包裹，所以才會在交貨期間抓到丁○○。……逮捕丁○○
      之後，丁○○說毒品接手後要交貨給乙○○，所以丁○○
      才一直要求我們去找乙○○，我們再電話請示檢察官，再
      依照檢察官的指示，帶同丁○○去找乙○○。是在板橋市
      ○○路這裡（按即乙○○之住處），經過丁○○的指認，
      我們才去逮捕乙○○。……我們逮捕丁○○後，先做人別
      初步詢問，要把他帶回我們隊部，一上車，他馬上就說貨
      是要轉給乙○○，並要求我們去追乙○○。（乙○○就是
      因為丁○○的帶路才抓到的嗎？）是。……（丁○○以何
      方式聯絡乙○○？）行動電話。……打幾通因為時間太久
      ，不復記憶。聯絡內容在我的印象中有講貨接到了，要拿
      去哪裡給他。（你覺得被告丁○○在打電話的時候，像是
      在自導自演嗎？）不像。……因為我們有告知他依照毒品
      條例第十七條供出毒品來源可以減刑，這是被告的權利，
      他就講了，而且我們也沒有主動要求他供出毒品的貨主。
      （你是說被告丁○○主動供出？）是，主動要求我們追緝
      。（而且是在被逮捕之後不久就提出這個事情？）上車以
      後。……丁○○一開始並沒有說乙○○的名字，只有說他
      的綽號，因為當時人犯有三個，為了戒護問題我們才先行
      離開，離開途中，我們聯絡檢察官，並依據檢察官的指示
      。丁○○有一直說要聯絡，但我們只讓他聯絡一次。我們
      是先把丁○○帶到板橋憲兵隊，之後才帶丁○○出去」等
      語；並證稱：我雖無法逐字說出當時丁○○與貨主聯繫時
      所講的全部內容，但在我印象中，丁○○確有說到「貨到
      了要拿到哪邊給你」這樣的話等語（見原審卷二第七十七
      至八十頁）。而就丁○○去電與被告乙○○聯繫之次數及
      地點，證人孫毓謙初雖證稱：係二次，一次係在將丁○○
      帶回憲兵隊隊部，經請示檢察官後由丁○○撥打，另一次
      則係渠等帶同丁○○抵達被告乙○○住處前，由丁○○去
      電要求被告乙○○出面領取等語，然經原審補充訊問時則
      證稱：「我沒辦法很明確的做釐清，但我確定他有聯繫。
      （那丁○○到底是在隊部聯絡還是在車上聯絡，你不敢確
      定？）經檢察官指示後給他聯絡，但是地點是在隊部還是
      在車上，可能要透過通聯才知道，我現在沒有辦法確定。
      （還是兩個地方都有聯絡？）我現在沒有辦法確定」等語
      （原審卷二第八十七頁）。亦即，證人孫毓謙於審理中雖
      無法確認丁○○去電聯絡實際收貨人之次數及地點，然尚
      能確認於丁○○聯繫當中，曾聽聞丁○○表示「貨已收到
      ，應至何處交貨」等語，而此適正與丁○○證稱：伊在車
      上與乙○○聯繫時係表示「我就說我東西收到了，要在什
      麼地方交給你」，且同在車上之憲兵人員必有聽到等情，
      互核一致。由此可知，丁○○帶同憲兵人員前往被告張壹
      松住處當中，確曾去電向被告乙○○表達業已收得本案夾
      藏毒品愷它命包裹之意，並商討應在何處交付予被告乙○○，最終被告乙○○指示丁○○前來自家交付。倘被告乙○○與本案包裹毫無干係，亦完全不知此藏毒包裹之存在
      ，何有可能聽聞丁○○來電表示「東西收到了，要至何處
      交付」等語時，未有任何質疑，甚且與丁○○相約自家見
      面。倘非被告乙○○為自丁○○手中收得本案包裹，聞此
      對話，當莫名所以，焉有互為該等通聯對話之必要及可能
      ，亦足見丁○○上開證述其係受被告乙○○及戊○○委託
      出面，待其向快遞公司收得本案包裹後再交付予乙○○等
      情，應屬事實。
（七）再依卷附通聯紀錄顯示彼此三方聯絡情形：
  １、丁○○持用之0000000000號門號，正係本案包
      裹上登載之聯絡電話，而依卷附該門號之通聯記錄，該門
      號於九十六年七月十四日上午九時十八分起至當日上午十
      一時十一分許止，共曾與00－00000000、00
      －00000000等二快遞公司中和站電話、及000
      0000000號快遞公司派送人員之行動電話間，互有
      聯繫達十餘通，可見丁○○證稱：曾於九十六年七月二十
      一日案發前一周之九十六年七月十四日，持該00000
      00000號門號與快遞公司聯繫取貨（即第一次接取無
      藏毒包裹）乙情，當屬事實。
  ２、再依卷附0000000000號行動電話門號之通聯紀
      錄，該門號於九十六年七月二十一日上午十時四十六分及
      十一時十分許，曾先後去電快遞公司之00－00000
      000號聯繫，而此亦與丁○○前揭證稱七月二十一日係
      持該門號主動與快遞公司聯繫收貨事宜等情相符。雖因通
      聯紀錄保存時效問題，現已無法確認被告乙○○是否持其
      他門號與丁○○或身處大陸之戊○○聯繫，然單依卷附丁○○持用之0000000000號、00000000
      00號等二門號，及被告乙○○持用之00000000
      00號、0000000000號、000000000
      0號等三門號之行動電話通聯紀錄所示，與戊○○在大陸
      地區使用之電話號碼000000000000、000
      000000000、000000000000、00
      00000000000等四線、而丁○○亦供稱戊○○
      在大陸地區所使用之電話號碼為00000000000
      00、000000000000號二線電話交互比對以
      觀。其中被告乙○○七月五日至七月十日赴大陸期間，丁○○曾與乙○○相互通聯達八通，並與大陸地區戊○○持
      有之門號（0000000000000號）相互通聯達
      六通。
  ３、而自七月十一日被告乙○○返臺後起，至丁○○與快遞公
      司聯繫收取第一次包裹之七月十四日為止，丁○○曾與大
      陸地區之戊○○相互聯繫達二十一通，與被告乙○○相互
      聯繫則達二十七通。然翌日之七月十五日及十六日被告乙○○與丁○○則分別通聯各僅一通，七月十七日被告乙○○與丁○○相互通聯亦僅二通。再自七月十八日起至七月
      二十一日（即第二次丁○○收受本案夾藏毒品包裹之日）
      凌晨一時四十三分為止，被告乙○○與大陸地區之戊○○
      聯繫竟高達二十九通、被告乙○○與丁○○間亦有多達十
      二通之通聯。由此可見，自七月十一日起至丁○○第一次
      收取未裝藏毒品包裹之七月十四日此三日內，人在大陸之
      戊○○與丁○○間、及丁○○與乙○○間，彼此間通聯甚
      為密切。至丁○○收取該包裹後之七月十五日至七月十七
      日間，渠三人間反無何密切聯繫。而至丁○○第二次收取
      本案夾藏毒品包裹之前三日，即七月十八日起至實際收取
      日七月二十一日此三日內，始於戊○○與被告乙○○間、
      及被告乙○○與丁○○間出現密切通聯。即渠三人間之通
      聯頻率高峰，均出現在丁○○先後二次出面向快遞公司聯
      繫收取包裹之前三日內，至丁○○收取完包裹後之七月十
      五日至七月十七日此三日空檔，渠三人間便無何聯繫必要
      ，倘渠三人間之上揭通聯並非為聯繫接取包裹或運毒，焉
      可能如此密切聯繫、且其聯繫之高、低峰頻率又與丁○○
      出面收取包裹之時間如此巧合。
  ４、參以丁○○、乙○○、及身處大陸之戊○○三方通聯紀錄
      之分析，自七月十一日迄七月十黛日丁○○收受首批無藏
      毒包裹前，渠三人通聯模式係戊○○與丁○○間相互通聯
      、丁○○與乙○○間相互通聯，至戊○○與乙○○間則無
      何通聯；自七月十八日起至七月二十一日丁○○第二次收
      取本案藏毒包裹期間，則係戊○○與乙○○間相互通聯、
      乙○○與丁○○間相互通聯，至戊○○與丁○○間則無何
      通聯。而丁○○先後二次收取之包裹均自大陸地區寄來，
      其上記載之收件人名義及收件地址俱屬錯誤，致快遞公司
      派送人員根本無從依此記載派送，且丁○○第二次收取本
      案藏毒包裹前，係其主動以0000000000號電話
      與快遞公司聯繫查詢，而非被動地接獲快遞公司以包裹上
      所載0000000000號電話來電告知貨已到達之事
      實，此俱屬客觀無疑，可見丁○○就第二批藏毒包裹已自
      大陸起運、且即將抵達我國等節，主觀上必已知悉，否則
      不可能在本案包裹抵達我國之後，經快遞公司告知貨已到
      達之前，即先行主動去電快遞公司查詢。
  ５、是綜上所述，首批包裹固係丁○○直接與大陸之寄件人戊○○聯繫，才獲知包裹送達時間。然就第二次本案藏毒包
      裹之收取，丁○○自收取之前三日內既從未與來自大陸之
      寄件者戊○○聯繫，可知必有他人擔任中間人，先與戊○○連繫後再轉告丁○○；再以丁○○在該期間內不間斷地
      與被告乙○○密切聯繫，而被告乙○○與大陸之寄件人戊○○間聯繫頻率亦甚頻繁，可見倘非被告乙○○與戊○○
      聯繫過程中，先經戊○○告知本案包裹之起運及預定到達
      時間，爾後再密切地與丁○○聯繫告以斯旨，丁○○絕無
      可能先行預知本案包裹已經到達之事實，甚且先行做好收
      貨之準備，並主動以另一支非貨單上記載之門號與快遞公
      司聯繫取貨。由是可知，關於第二批即本案藏毒包裹之收
      取流程，係以身處臺灣之被告乙○○擔任中間聯絡人角色
      甚明。
（八）雖被告乙○○辯稱：其與丁○○於七月二十一日遭逮捕前
      數日之相互通聯，係因其接獲在大陸之戊○○來電，告稱
      找不到丁○○，其才幫戊○○去電聯絡丁○○云云。惟依
      上揭通聯記錄所示，自七月十八日起至七月二十一日第二
      次丁○○收受本案毒品包裹日之凌晨一時四十三分為止，
      丁○○與身處大陸之戊○○間，固無何通聯記錄，然被告
      乙○○卻與大陸地區之戊○○聯繫竟高達二十九通、被告
      乙○○與丁○○間亦多達十二通，此俱如前述。再就渠三
      人各日之通聯情形進一步分析：
  １、七月十八日下午三時左右，戊○○先去電被告乙○○一通
      ；三時三十六分至四時四十五分間，被告乙○○去電戊○○共達五通；嗣六時二十九分許，丁○○去電被告乙○○
      一通；八時二十五分許，被告乙○○再去電戊○○一通；
      之後丁○○再先後去電被告乙○○共二通，戊○○再去電
      被告乙○○一通。
  ２、七月十九日上午十時二十七分許，丁○○先去電被告乙○○一通；之後被告乙○○與戊○○相互通聯達六通後，丁○○再於下午五時二十一分許去電被告乙○○一通；嗣戊○○再去電被告乙○○二通後，丁○○再先後去電被告乙○○共二通，被告乙○○再去電戊○○一通後，丁○○再
      主動聯繫被告乙○○共三通，最後被告乙○○再主動去電
      戊○○一通。
  ３、七月二十日凌晨零時九分及零時三十分許，戊○○與被告
      乙○○相互通聯二通後，迄當日下午二時四十八分許，始
      由丁○○主動去電被告乙○○，旋於一分鐘後之二時四十
      九分許，被告乙○○又主動去電戊○○；迄下午五時八分
      許，丁○○再主動去電被告乙○○，之後於晚間六時五十
      七分許至十一時十二分許為止，均係戊○○與被告乙○○
      間相互通聯，丁○○則不與之。
  ４、七月二十一日即丁○○收受本案包裹而遭逮捕之日，除中
      午十一時五十八分之後，與被告乙○○聯繫交付包裹之通
      聯外，僅於當日凌晨零時四十一分及一時四十三分許，戊○○主動去電聯繫被告乙○○二通，此外別無其他通聯。
  ５、綜上分析，倘被告乙○○上揭辯詞為真，則衡諸常理，被
      告乙○○既僅居於代戊○○找丁○○之地位，而對戊○○
      找丁○○所為何事完全不知、亦未曾過問，則被告乙○○
      於經戊○○主動來電告知遍尋丁○○不著後，應會主動去
      電代為嘗試聯繫丁○○，並當於取得聯繫之後，立即將戊○○無法與之取得聯繫之旨告知丁○○，此時丁○○或將
      主動與戊○○聯繫、或將開啟手機俾能順利接得戊○○來
      電，亦即依此辯解，渠等間合理之通聯模式應為：戊○○
      主動去電被告乙○○、再由被告乙○○主動去電丁○○、
      再由丁○○與戊○○間相互聯繫；且只要被告乙○○已與
      丁○○取得聯繫，最終戊○○亦應能與丁○○取得聯繫。
      然依前揭通聯記錄，被告乙○○於該三日內竟與丁○○相
      互通聯多達十二通，又與戊○○相互通聯多達二十九通，
      倘被告乙○○確有代戊○○轉告丁○○無法聯繫之事，則
      丁○○當早自行與戊○○取得聯繫，焉有可能全無通聯紀
      錄，甚且依前揭通聯分析結果，其通聯模式均係「戊○○
      與乙○○間密集相互聯繫後，丁○○主動去電乙○○，乙○○再主動去電戊○○，爾後再由丁○○與乙○○間相互
      聯繫」，但竟從未在戊○○主動去電聯繫被告乙○○後，
      再由被告乙○○主動去電聯繫丁○○之情形，顯與常理不
      合。是被告乙○○前揭辯稱：伊係為協助戊○○找丁○○
      故而與丁○○間互有通聯云云，無非卸責推諉之詞，絕無
      可信，實則依此通聯分析，就丁○○第二次出面收取本案
      夾藏毒品包裹之事，被告乙○○實係扮演中間人傳話者角
      色，至為明確。
（九）又關於0000000000號Ｎ０ＫＩＡ行動電話來源
      部分：
  １、丁○○於七月二十一日持以與快遞公司聯繫之00000
      00000號Ｎ０ＫＩＡ行動電話，據丁○○證稱：係伊
      交付第一次未藏毒之包裹予被告乙○○後，經被告乙○○
      告知下一次之包裹即有夾藏毒品，伊因感害怕，向被告乙○○要求勿以其原持有之0000000000號門號作
      為聯絡電話，被告乙○○乃交付該手機、門號以供聯絡之
      用，然就何時交付則不復記憶等語，業如前述。而丁○○
      曾於原審供稱：該手機係其在九十六年七月十八日晚間赴
      乙○○住處時取得；證人即被告乙○○之同居女友丙○○
      亦證稱：該手機係伊與乙○○自大陸返台（即七月十日）
      後約一週左右的晚間，在伊與乙○○土城之同居住處內，
      由乙○○交付給丁○○使用的等語（原審卷一第一五七、
      一五八、一七一頁）；被告乙○○亦自承：該手機確係渠
      交付給被告丁○○使用，大約是在七月二十一日案發前四
      、五日之晚間，在土城市丙○○之住處內等情。經綜合比
      對，當可確認該Ｎ０ＫＩＡ行動電話係在九十六年七月十
      七日或十八日之夜間，在臺北縣土城市○○路被告乙○○
      與女友丙○○之同居處內，由被告乙○○交付丁○○使用
      ，固無疑問。然被告乙○○辯稱：該手機係因丁○○詢問
      有無多餘手機，因該手機許久未用，便給丁○○使用，是
      空機無門號云云。然丁○○於本案為憲兵隊人員查獲之時
      ，其至少持用0000000000、00000000
      00、0000000000等三門號之行動電話，且均
      在使用中，此除據丁○○證述明確外，並有該三門號之通
      聯紀錄在卷可證。是丁○○並無缺乏手機使用之虞，倘非
      另有目的，何以另向被告乙○○索討手機使用。
  ２、次據被告乙○○供稱：該手機係因伊原本之手機遺失，故
      臨時申辦該支手機，嗣又購買新機，故不再使用該手機，
      伊交付予丁○○時，丙○○亦在現場，當時丁○○自其皮
      包內取出一張ＳＩＭ卡插入手機中，啟動電源之後便進入
      原廠英文設定畫面，因丁○○不懂英文，故又請丙○○幫
      其設定為中文模式等語。而證人丙○○及丁○○亦均證稱
      ：手機開啟電源後確為英文顯示畫面，再經丙○○調整為
      中文顯示畫面無訛。綜此可見，被告乙○○將該手機交付
      予丁○○、且經開啟電源後，確經在場之丙○○將英文顯
      示畫面調換為中文顯示畫面。但經原審勘驗該Ｎ０ＫＩＡ
      行動電話，經以原搭配之0000000000號門號Ｓ
      ＩＭ卡開機後，螢幕顯示中文「請輸入ＰＩＮ碼」，左下
      角則有中文「確認」二字。而丁○○與被告乙○○均供稱
      不知道該ＰＩＮ碼為何，故無法繼續觀察開機後之狀況，
      然經原審先後改以另二門號之ＳＩＭ卡插入該手機後開機
      ，並進入功能表檢視，其結果不論係開機後待機螢幕，或
      係各項操作功能指示，均係中文，此經原審當庭勘驗明確
      （原審卷二第二十一頁）。由此可知，該行動電話開機後
      顯示畫面之語言，不會因為更換ＳＩＭ卡而改為英文，倘
      原使用者業將顯示語言由英文更改為中文，則更換ＳＩＭ
      卡再行開機後其顯示畫面必仍為中文。而被告乙○○交付
      該手機予丁○○後，再行開機時顯示畫面竟為英文，顯見
      該手機在乙○○交付丁○○之前，其顯示畫面正為英文，
      絕非中文。
  ３、參以被告乙○○於原審審判中供稱：「（你的英文很好嗎
      ？）沒有。（你使用的手機都是用中文顯示，還是英文顯
      示？）中文。（原本買到的話，如果原廠設定是英文，你
      會把他調成中文吧？）會。（你是自己調還是請人調？）
      請人調。（所以代表你自己也看不懂？）對」等語（原審
      卷一第一七五頁），即被告乙○○根本不懂英文，也不會
      使用顯示語言為英文之手機。姑不論其內之ＳＩＭ卡是否
      併為被告乙○○交付丁○○使用，於此當可確定者，厥為
      該支原由被告乙○○持有，且交付丁○○前之畫面顯示語
      言必為英文之Ｎ０ＫＩＡ行動電話，絕非本為被告乙○○
      本所使用。
  ４、再者，九十六年七月十四日首批由丁○○出面收取之未藏
      毒包裹，其提貨單上記載之電話號碼乃丁○○所有之00
      00000000號，且係快遞公司中和站於七月十四日
      主動去電告知丁○○貨已到達之事實，業如前述。而本案
      第二批藏毒包裹提貨單上所載電話號碼，與前批未藏毒包
      裹所載者相同，俱為0000000000號，然就收取
      事宜之聯繫過程，竟非同由快遞公司主動以貨單上所載號
      碼與丁○○聯繫，反係丁○○於七月二十一日上午十時四
      十六分及十一時十分，主動以另一支非貨單上所載之00
      00000000號電話去電與快遞公司聯繫。而丁○○
      出面收取第一批未藏毒包裹之目的，係為模擬爾後藏毒包
      裹之收取流程，已如前述，則丁○○收取本案藏毒包裹時
      ，盡可比照該次經驗及模擬過程，被動等待快遞公司以貨
      單上所載0000000000號門號主動與其聯繫即可
      ，詎丁○○竟捨此不為，非但在快遞公司尚未以該000
      0000000號門號與己聯繫之前，即行主動去電快遞
      公司，且使用之門號更非貨單上所載之00000000
      00號，而係迥不相同之0000000000號，顯然
      丁○○係因擔心遭警查獲，故一反前次模擬接貨過程，而
      以另一支未登載於貨單上之0000000000號門號
      主動去電聯繫快遞公司甚明。
  ５、而丁○○於七月二十一日出面收取本案包裹之時，手中至
      少有三支行動電話可供使用，倘該0000000000
      號門號ＳＩＭ卡本即丁○○所有，僅因一時無適當行動電
      話搭配而屬多餘門號，則丁○○欲使用該門號時，盡可自
      其所有三支行動電話中任選其一，並將內配之門號ＳＩＭ
      卡暫時拆下，另行換裝該門號即可，豈有另向被告乙○○
      索討手機之必要。況丁○○本因擔心害怕且為躲避查緝，
      故乃一反模擬流程而以該0000000000號主動去
      電快遞公司，衡情更無可能以與自己有關之門號作為聯繫
      工具，可見該0000000000號門號之ＳＩＭ卡本
      與丁○○無關，亦本非丁○○持用，而係被告乙○○連同
      該Ｎ０ＫＩＡ行動電話一併交付丁○○使用。
  ６、綜此，該Ｎ０ＫＩＡ行動電話既本非被告乙○○使用，而
      係因故閒置之多餘手機，顯然係乙○○因聽聞丁○○表示
      害怕而不欲使用原0000000000號門號作為與快
      遞公司之聯繫工具，故先為丁○○自他處覓得該原為英文
      顯示畫面之Ｎ０ＫＩＡ手機及0000000000號門
      號再交付丁○○者，至為明確。復以前述孫毓謙證述丁○○遭逮獲後聯繫被告乙○○取貨時之聯絡內容，均與丁○○證述內容尚為一致等情，及上揭通聯紀錄分析情形相互
      勾稽，足見丁○○上揭關於其與被告乙○○及身處大陸之
      戊○○間互相聯繫分工，先以收取未藏放毒品之包裹模擬
      ，嗣經被告乙○○告知將有藏毒包裹入境、並交付內含0
      000000000號之銀色Ｎ０ＫＩＡ手機供丁○○與
      快遞公司聯絡後，始於九十六年七月二十一日與快遞公司
      聯繫取貨，再於遭憲兵隊人員逮捕監管之情形下，去電聯
      繫被告乙○○相約交貨等證述內容係屬事實，堪予採信。
（十）證人即共同被告丁○○於警詢中供稱：「本案包裹是戊○○的，是戊○○打電話給我叫我把包裹交給乙○○，前天
      （十八日）下午二至三時許，乙○○交給我一支Ｎ０ＫＩ
      Ａ手機，門號我不清楚……因為戊○○欠我三萬元所以叫
      我幫他去領取這些包裹，然後乙○○會拿三萬元還我，他
      （指戊○○）在昨（二十）日打我的行動電話，跟我約定
      明（二十一）日快遞公司會打給乙○○給我那一支手機，
      去幫他拿東西。……我簽收二次貨，第一次（十九日）是
      在下午五、六點的時候，……第二次是在被查獲的地點…
      …是戊○○叫我去提的，東西都是交給乙○○本人……因
      為他（戊○○）原本欠我三萬元，第一次提領時，他沒還
      我錢，所以約定第二次完成交付後一併將三萬元還給我」
      等語（偵查卷第三十二頁至第三十四頁）；而於內勤檢察
      官訊問時亦稱：「是一個叫做『戊○○』的人叫我去的，
      ……因為戊○○欠我三萬元，他叫我去幫他領包裹，然後
      轉交給乙○○，乙○○會給我三萬元……前幾天是乙○○
      拿了一支手機給我，裡面已經有一張ＳＩＭ卡，說是戊○○要他拿給我，而且說過幾天東西會送進來，快遞公司會
      打電話給我，叫我把手機打開，等快遞公司電話，接著是
      在前天（即十八日）戊○○打電話給我，他是打０９８９
      這支電話，他是確定我有沒有拿到聯絡用的電話，戊○○
      也有跟我說會有東西寄進來，叫我去拿……大概是七月初
      他與我聯絡時就有講……（之前有無幫戊○○收過貨？）
      有，時間是在十九日下午五、六點……交給乙○○」等語
      （偵卷第七十、七十一頁）；又供稱「（戊○○於九十六
      年六月二十五日已經出境，乙○○如何遇到他？）因為乙○○在七月十六日之前有去大陸，他在七月十六日回來。
      ……因為七月十六日我去機場接乙○○。……（所以你是
      七月十六日知道要代收包裹？）是。……（其中廠牌為Ｎ
      ０ＫＩＡ這一支，是不是乙○○交給你？）是，他說快遞
      會打這支電話給我」等語（偵查卷第一四六至一四七頁）
      。迄經檢察官起訴移審原審法院時，丁○○雖坦認運輸毒
      品愷他命之犯行，惟仍供稱：「……乙○○九十六年七月
      十六日從大陸回來的時候，他先從大陸打電話給我，叫我
      去機場接他，……在七月十八日晚上的時候我去他家，乙○○交給我一支手機，裡面已經有ＳＩＭ卡了，乙○○告
      訴我，快遞公司會打這支電話給我……（在被憲兵隊帶去
      做筆錄的前一天或當天，有沒有接到戊○○打給你的電話
      ？）二十日的時候有。（你有沒有接起來？）有。（有沒
      有跟戊○○對話？）有，戊○○跟我說明天的事情，也就
      是有東西會進來。在當天我也有打電話給乙○○。（在憲
      兵隊作筆錄之前，你總共接到戊○○的電話幾次？）很多
      次……大概前一、兩天，都是講毒品的事」，並稱該三萬
      元實係其幫乙○○代收本案包裹之代價等語（本院卷一第
      二十三頁）。由此可見丁○○就其至機場接載甫自大陸返
      國之乙○○返家之時間、第一次收取未藏置毒品愷他命之
      包裹之時間、自被告乙○○處取得上開Ｎ０ＫＩＡ手之時
      間、究係戊○○抑或乙○○要求丁○○出面向快遞公司領
      取包裹、丁○○是否為求戊○○償還所積欠之三萬元始同
      意收受本案包裹、抑或該三萬元正係代收藏毒包裹之報酬
      、及就第二次收取藏毒包裹前是否曾與身處大陸之戊○○
      密切聯繫等節，確與丁○○自己於本院審判中之證述內容
      ，多所矛盾不一，甚有與通聯記錄此一客觀事實相違之情
      形。然導致證人陳述矛盾或與事實相違之原因在所多有，
      或因目擊之時間、距離、位置及目擊者之心理狀態和精神
      緊張程度，致生影響於觀察及陳述結果之準確性；或因陳
      述者之誇大或偏見陳述；或因陳述者之記憶誤植；或因陳
      述者有意識地虛偽陳述，凡此均對陳述內容與真實情形產
      生失真程度不一之負面影響。而就構成犯罪之基礎要件事
      實而言，除非陳述者係有意識地為虛偽陳述，或係就重要
      之構成要件事實完全誤植記憶，始得認其就該重要之基礎
      要件事實之陳述係不實而不可信外，至其他原因所致與基
      礎事實非直接關聯之陳述上瑕疵，並無礙於法院就該犯罪
      構成要件事實存否之認定。經查，於九十六年七月五日前
      往大陸之被告乙○○係在同年七月十日返國，丁○○亦係
      在當日前往接機，另丁○○第一次收取自大陸寄來原子筆
      包裹之時間，則在九十六年七月十四日，凡此均屬客觀無
      疑之事實，已如前述，且此二事實與被告二人是否成罪並
      無直接關聯，是難想像被告丁○○主觀上就此事實有何惡
      意虛偽陳述之動機，然丁○○竟先後供稱其係在「七月十
      六日」前往機場接乙○○返家，又稱第一次收取未藏置包
      裹之時間係在「七月十九日」，與事實相去甚遠，由是可
      見丁○○關於各事件之正確時間點之記憶能力，確實較一
      般常人為低，否則絕無可能有如此離譜且毫無訴訟上實益
      之錯誤。再依上述通聯記錄所示，自九十六年七月十一日
      至七月十四日為止，係丁○○與戊○○間、及丁○○與乙○○間相互聯繫，戊○○與乙○○間並無聯繫；而自九十
      六年七月十八日起至七月二十一日本案查獲前為止，則係
      乙○○與戊○○間、及乙○○與丁○○間相互聯繫，丁○○與戊○○間並無聯繫，此已如前述，然丁○○竟稱七月
      二十一日收取本案藏置毒品包裹之前不久，曾與身處大陸
      之戊○○聯繫數次，顯然與事實不符，惟此亦無非丁○○
      以其孱弱之記憶能力，而將第一次收取未藏置毒品包裹前
      與戊○○之密切聯繫情形，與第二次收取本案藏置毒品包
      裹前與乙○○之聯繫情形互相混淆，有以致之。即上揭丁○○前後陳述不一且與事實相左之瑕疵，究其實均無非其
      記憶能力甚弱所致，而與有意識地故為虛偽陳述或就構成
      要件事實完全誤植記憶者不同。參以丁○○就本案緣由及
      各階段事件之發生時序之證詞內容，與前揭通聯紀錄及其
      他各項證據資料尚相符，上揭瑕疵當不影響本院就被告乙○○犯罪事實之認定。另丁○○上揭於警詢及檢察官偵查
      中否認運輸毒品犯行時，先供稱該三萬元並非代收包裹報
      酬，而係戊○○原積欠其之款項，並稱戊○○承諾倘其幫
      忙收受包裹後轉交乙○○，乙○○將代為返還該三萬元云
      云。然嗣後於原審法院中即坦認犯罪，且一反前供，而稱
      該三萬元正係被告乙○○承諾代收包裹之報酬等語，由是
      可見丁○○初於檢警訊問時係為脫免罪責，故而將該三萬
      元報酬掩飾為戊○○對己所負債務，且自己係為得獲該三
      萬元之清償，始依戊○○之指示委託代收包裹；嗣丁○○
      於原審中坦認犯罪，始供稱三萬元實係代收包裹報酬，被
      告乙○○亦承諾將於其轉交所收取之本案包裹轉交時一併
      給付，此轉折顯係丁○○知無法規避，始將三萬元報酬之
      約定緣由和盤托出，是丁○○就此部分前後供述縱有不一
      ，亦難憑認其係故意設詞誣陷被告乙○○。
（十一）綜上各情，被告乙○○及其辯護人辯稱丁○○證述內容
        有前後不一之矛盾處，不足採信云云，並非可採，自難
        以此為被告乙○○有利之認定。至證人丙○○於原審到
        庭證稱：七月十日伊與乙○○一同回國時，係由丁○○
        前來接機，在車上伊從未聽聞乙○○與丁○○談及以原
        子筆包裹夾藏毒品愷他命入境，再由丁○○出面領取等
        事；另證人丙○○於本院審理中則證稱：伊與乙○○一
        同前往大陸時，形影不離，未聽聞乙○○與戊○○討論
        私運毒品入臺之事云云。惟查：被告乙○○與丙○○於
        案發前係同居關係之男女朋友，兩人間甚已私定終身，
        此不惟乙○○所自承，亦據丙○○到庭證述明確，可見
        兩人關係甚密、感情甚篤，是丙○○是否為求被告乙○○脫免刑責，乃故意為上揭證詞，自有重大可疑。更何
        況被告乙○○返台時，丁○○前往接機，坐於後座之丙○○是否未專心聆聽彼二人談話內容，故未曾聽聞該等
        情節，亦非毫無可能。至其在大陸地區時，丙○○證稱
        伊與被告乙○○形影不離，乙○○上廁所時尚以電話與
        之聯絡，與常情相悖，亦難憑其證詞為有利於被告乙○○之認定。
（十二）證人丁○○於本院審理中再到庭，翻異前供，指一切均
        係其與戊○○二人所為，與被告乙○○無涉，因想透過
        乙○○找到戊○○，始誣攀乙○○云云（見本院卷第九
        十頁）；證人甲○○則證稱：丁○○在看守所時，曾向
        伊請教本案，有提及誣攀乙○○之事云云（見本院卷第
        九十二頁）。然丁○○自警詢、偵查及原審審理中，均
        同時指乙○○、戊○○二人涉案，豈有利用乙○○找尋
        戊○○之理。況丁○○在被捕後第一時間即指稱被告乙○○係實際收貨之人，歷經偵審程序及被告乙○○不斷
        否認犯行，由原審調閱諸多卷證資料進行比對，仍指訴
        不移。況依證人甲○○所述內容，丁○○係在地院審理
        期間向其請教此事（見本院卷第九十三頁），則何以丁○○在原審審理中仍堅指被告乙○○涉案，是丁○○在
        判決確定後突翻供改稱：本案係伊與身在大陸之戊○○
        所為，與乙○○無關，以前係誣攀乙○○涉案云云，將
        責任推諉至戊○○（此時丁○○不知戊○○已到案），
        除所述情節與戊○○不同外（未提及伍佰其人），顯係
        為迴護被告乙○○之詞，不足採信；至證人甲○○指稱
        ：其在看守內運動時曾看見乙○○，但從未向乙○○透
        露過丁○○向其請教本案之事（見本院卷第九十三頁）
        ，則被告乙○○又係如何得知甲○○其人，並具狀請求
        傳喚，其間曲折如何，耐人尋味。
（十三）證人戊○○嗣經通緝到案，並於本院審理中到庭證稱：
        本案實係綽號「伍佰」之人請伊利用手機聯絡丁○○運
        送毒品，伊僅代為聯絡，並未寄送毒品云云（見本院卷
        第一六八至一六九頁）。然丁○○自警詢時起迄偵審中
        ，均指證係被告乙○○與戊○○與之運毒，且對其間細
        節交代清楚。縱丁○○在本院審理中翻異前供，自承誣
        攀被告乙○○涉案，惟仍指係與戊○○共犯，從未指稱
        有「伍佰」之人存在，更未與「伍佰」之人聯絡；況丁○○與「伍佰」非親非故，豈有單憑大陸、臺灣兩地電
        話聯繫，三言兩語即同意代為運輸毒品，顯與事理相悖
        。又丁○○於運輸毒品前，未見與大陸地區緊密聯絡，
        反係與被告乙○○之間有密集通聯，業如前述，益見被
        告乙○○始為其在臺接應之人甚明。證人戊○○於本院
        審理中所為之證詞避重就輕，乖離事理，顯係迴護被告
        乙○○，且規避自己共同正犯刑責之卸詞，不足採信。
（十四）綜前各節，被告丁○○、乙○○彼此間與當時身處大陸
        之戊○○間有共同自大陸運輸第三級毒品愷他命入境臺
        灣之犯行，洵堪認定，應予依法論科。
三、查愷他命屬毒品危害防制條例第二條第二項第三款附表三編
    號十九所列之第三級毒品，亦屬行政院依懲治走私條例第二
    條第四項（現移置為第三項）規定公告之甲類第四款之管制
    進出口物品。是被告乙○○與丁○○、戊○○共同基於私運
    第三級毒品愷他命進口之故意，彼此聯絡謀議計劃，由戊○○自大陸地區委由不知情之快遞運送人運送上開毒品進入臺
    灣，核被告乙○○所為，係犯懲治走私條例第二條第一項之
    私運管制物品進口罪及毒品危害防制條例第四條第三項之運
    輸第三級毒品罪。被告乙○○以一行為同時觸犯毒品危害防
    制條例第四條第三項之運輸第三級毒品罪，及懲治走私條例
    第二條第一項之私運管制物品進口罪，係一行為同時成立二
    罪名，為想像競合犯，應依刑法第五十五條規定，從一重之
    運輸第三級毒品罪處斷。又被告乙○○與丁○○、戊○○共
    同謀議委由不知情之運送人為私運進口及運輸行為，均為間
    接正犯。被告乙○○與丁○○、戊○○彼此間互有犯意聯絡
    及行為分擔，均應論以共同正犯。
四、原審調查後認事證明確，依毒品危害防制條例第四條第三項
    、第十九條第一項，懲治走私條例第二條第一項、第十一條
    ，刑法第十一條前段、第二十八條、第五十五條、第三十八
    條第一項第一款之規定，並審酌被告運輸第三級毒品愷他命
    之重量逾三公斤，數量非輕，雖未及流入市面即遭查獲，惟
    毒品數量龐大，若流入市面，所可能致生之毒害甚鉅，可見
    潛在危險性甚高，被告乙○○一再否認犯行，更不斷捏造謊
    言，飾詞狡辯，顯無悔意，浪費司法資源甚鉅，可見犯後態
    度惡劣，倘擅予輕縱，無異任由此等狡賴之徒心存僥倖惡意
    欺瞞，自應從重量處，方能使之銘記在心，莫敢須臾或忘而
    不致再犯且兼杜效优之心等一切情狀，量處有期徒刑十一年
    ，併科罰金新臺幣一百五十萬元，並就被告乙○○併科之罰
    金刑部分諭知易服勞役之折算標準（據上論段欄漏引刑法第
    四十二條第五項之法條，惟理由中已說明，應予補充）。另
    說明扣案毒品及附表所示之物沒收，其中附表編號八至十之
    物如不能沒收時，追徵其價額之依據，認事用法並無違誤，
    量刑亦屬妥適。被告否認犯罪，仍執陳詞上訴，並舉丙○○
    、丁○○、戊○○、甲○○為證，但上開證人之證詞均不足
    採信，業如前述，被告所執各節理由不能為其有利之認定，
    是其上訴並無理由，應駁回之。
據上論斷，依刑事訴訟法第三百六十八條判決如主文。
本案經檢察官鄭富銘到庭執行職務。
中    華    民    國    97    年    12    月    30    日
                  刑事第四庭  審判長法  官  陳筱珮
                                    法  官  周煙平
                                    法  官  鄭水銓
以上正本證明與原本無異。
如不服本判決，應於收受送達後十日內向本院提出上訴書狀，其
未敘述上訴之理由者，並得於提起上訴後十日內向本院補提理由
書狀（均須按他造當事人之人數附繕本）。
                                    書記官  劉貞達
中    華    民    國    98    年    1     月    5     日
附錄本案論罪科刑法條全文－－
毒品危害防制條例第四條：
製造、運輸、販賣第一級毒品者，處死刑或無期徒刑；處無期徒
刑者，得併科新臺幣一千萬元以下罰金。
製造、運輸、販賣第二級毒品者，處無期徒刑或七年以上有期徒
刑，得併科新臺幣七百萬元以下罰金。
製造、運輸、販賣第三級毒品者，處五年以上有期徒刑，得併科
新臺幣五百萬元以下罰金。
製造、運輸、販賣第四級毒品者，處三年以上十年以下有期徒刑
，得併科新臺幣三百萬元以下罰金。
製造、運輸、販賣專供製造或施用毒品之器具者，處一年以上七
年以下有期徒刑，得併科新臺幣一百萬元以下罰金。
前五項之未遂犯罰之。
懲治走私條例第二條：
私運管制物品進口、出口逾公告數額者，處七年以下有期徒刑，
得併科新臺幣三百萬元以下罰金。
前項之未遂犯罰之。
第一項所稱管制物品及其數額，由行政院公告之。
附表：
┌──┬──────────────┬──────┬───────┐
│編號│物品名稱                    │數量        │備註          │
├──┼──────────────┼──────┼───────┤
│1   │第三級毒品愷他命            │合計淨重零│已扣案        │
│    │                            │柒肆點肆捌公│              │
│    │                            │克          │              │
├──┼──────────────┼──────┼───────┤
│2   │麻布袋                      │壹只        │已扣案        │
├──┼──────────────┼──────┼───────┤
│3   │原子筆及原子筆筆芯          │各貳包      │已扣案        │
├──┼──────────────┼──────┼───────┤
│4   │原子筆筆芯包裝袋            │壹袋        │已扣案        │
├──┼──────────────┼──────┼───────┤
│5   │配用0000000000號門號SIM卡之 │壹具        │丁○○所有，已│
│    │行動電話(索尼易利信牌，含SI │            │扣案          │
│    │M卡)                        │            │              │
├──┼──────────────┼──────┼───────┤
│6   │配用0000000000號門號SIM卡之 │壹具        │乙○○所有，已│
│    │行動電話 (BENQ牌，含SIM卡)  │            │扣案          │
├──┼──────────────┼──────┼───────┤
│7   │配用0000000000號門號SIM卡之 │壹具        │乙○○所有，已│
│    │行動電話(諾基亞牌，含SIM卡) │            │扣案          │
├──┼──────────────┼──────┼───────┤
│8   │配用0000000000號門號SIM卡之 │壹具        │丁○○所有，未│
│    │行動電話(含SIM卡)           │            │扣案          │
├──┼──────────────┼──────┼───────┤
│9   │配用0000000000門號門號SIM卡 │壹具        │丁○○所有，未│
│    │之行動電話(含SIM卡)         │            │扣案          │
├──┼──────────────┼──────┼───────┤
│10  │配用0000000000門號門號SIM卡 │壹具        │乙○○所有，未│
│    │之行動電話(含SIM卡)         │            │扣案          │
└──┴──────────────┴──────┴───────┘


司法院資訊處製作；財團法人民間司法改革基金會備份。
